---
author: ""
format:
  pdf:
    include-in-header:
      - "format/tex/in-header.tex"
    template-partials:
      - "format/tex/before-body.tex"
      - "format/tex/_titlepage.tex"
    lof: false
    lot: false
cap-location: top
---

# {.unnumbered .unlisted}

{{< include parts/0-abstract.qmd >}}

{{< pagebreak >}}

```{r opsætning}
#| echo: false
library(tidyverse)
library(logger)

source_pakker <- TRUE
sign_stjerner <- c("+" = .1, "*" = .05, "**" = .01, "***" = .001)
analyse_separate_filer <- TRUE
quarto <- TRUE
```

```{r indlæs-analyse}
#| file: data/20-analyse.r
#| cache: true

log_info("analyse er loaded")

```

```{r indlæs-plots}
#| file: data/30-plots.r
#| cache: true

log_info("plots er loaded")

```

```{r figur-tegn}

prl_trends_tegn <- nchar("Sidste valg inden vindmølle") + nchar("2013") + nchar("2017") + nchar("Aldrig treatet") + nchar("Borgmesterpartiets stemmeandel i %") + (4*3) + (4*4)

vindmølle_geo_tegn <- (4*4) + nchar("Valgår") + nchar("Bornholm")

vindmølle_parti_tegn <- (4*4) + sum(nchar(unique(as.character(join_kommuner_geodata$Parti))))

år_valgsted_kort_tegn <- (4*4) + sum(nchar(unique(f2_rollout_vind_stemmesteder$Parti)))

marginsplot_1_tegn <- (2 * nchar("Valg før vindmølle")) + (2 * nchar("Vindmølle opsat")) + nchar("Andel stemmer til borgmesterparti") + nchar("Model 1") + nchar("Model 2")

marginsplot_2_tegn <- nchar("Valg før vindmølle") + nchar("Vindmølle opsat") + nchar("Parti") + sum(nchar(unique(as.character(analyse_data_plt$Parti))))

slope_plot_parti_tegn <- sum(nchar(unique(as.character(analyse_data_plt$Parti)))) + nchar("Ændring i stemmeandel")

slope_plot_blok_tegn <- nchar("Rød blok") + nchar("Blå blok") + nchar("Ændring i stemmeandel")

faktisk_mønster_tegn <- nchar("Vindmølle sættes op") + nchar("Borgmester er fra") + nchar("Blå blok") + nchar("Venstre") + nchar("Rød blok") + nchar("Socialdemokratiet") + nchar("Færre stemmer til borgmesterparti") + nchar("Flere stemmer til borgmesterparti")

h1_sammenhæng <- nchar("Vindmølle sættes op") + nchar("Utilfreds med beslutning") + nchar("Mindre støtte til borgmesteren")

h2_sammenhæng <- nchar("Vindmølle sættes op") + (2 * nchar(" borgmester")) + nchar("Højreorienteret") + nchar("Venstreorienteret") + nchar("Ingen forventning til vindmøller") + nchar("Forventning om opsætning af vindmølle") + nchar("Færre stemmer til borgmesterparti") + nchar("Flere stemmer til borgmesterparti")

figurer_antal_tegn <- sum(vindmølle_geo_tegn,
                          vindmølle_parti_tegn,
                          år_valgsted_kort_tegn,
                          marginsplot_1_tegn,
                          marginsplot_2_tegn,
                          slope_plot_parti_tegn,
                          slope_plot_blok_tegn,
                          faktisk_mønster_tegn,
                          h1_sammenhæng,
                          h2_sammenhæng,
                          prl_trends_tegn)

brød <- 66754
appendiks <- 1566
```


\tableofcontents

\vfill

Tegn i brødtekst og tabeller: `r nm_fm(brød)` \newline
Tegn i figurer og kausalmodeller: `r nm_fm(figurer_antal_tegn)` \newline
Tegn i appendiks: `r nm_fm(appendiks)`

\vspace{1cm}

Tegn i alt `r nm_fm(brød + figurer_antal_tegn + appendiks)`

\vfill

{{< pagebreak >}}

\listoffigures
\listoftables

{{< pagebreak >}}

# Indledning

{{< include parts/1-indledning.qmd >}}

<!-- {{< pagebreak >}} -->

# Teori

{{< include parts/2-teori.qmd >}}

<!-- {{< pagebreak >}} -->

# Metode

{{< include parts/3-metode.qmd >}}

<!-- {{< pagebreak >}} -->

# Analyse

{{< include parts/4-analyse.qmd >}}

<!-- {{< pagebreak >}} -->

# Diskussion

{{< include parts/5-diskussion.qmd >}}

<!-- {{< pagebreak >}} -->

# Konklusion

{{< include parts/99-konklusion.qmd >}}

{{< pagebreak >}}

# Litteratur

::: {#refs}
:::

{{< pagebreak >}}

# Appendiks A: Borgmesterens parti {.appendix .unnumbered}

{{< include parts/appendix/a-borgmester-parti.qmd >}}

{{< pagebreak >}}

# Appendiks B: Generel udvikling i borgmesterpartiets stemmeandel {.appendix .unnumbered}

{{< include parts/appendix/b-loess-prl-trends.qmd >}}

<!-- # Appendiks C: API-kald til vindmølle-valgsted match {.appendix .unnumbered}

{{< include parts/appendix/c-dawa-api.qmd >}} -->